【裁判字號】    90,易,2031
【裁判日期】    900907
【裁判案由】    違反著作權法
【裁判全文】
台灣台中地方法院刑事判決                          九十年度易字第二三一號
    公  訴  人  臺灣臺中地方法院檢察署檢察官
    被      告  丙○○
右列被告因違反著作權法案件，經檢察官提起公訴（九十年度偵字第七六六六號），
本院判決如左：
    主  文
丙○○以明知為侵害著作權之物，意圖散布而陳列之方法侵害他人之著作權，處有期
徒刑肆月，如易科罰金以銀元佰元即新台幣玖佰元折算壹日。緩刑貳年。扣案如附
表所示之物沒收。
    事  實
一、丙○○明知「人魔」、「危險情人」、「天人交戰」三部影片之ＶＣＤ影音光碟
    片，係未經自美商環球影片公司、美商夢工廠影片公司及ＩＮＩＴＩＡＬ  ＥＮ
    ＴＥＲＴＡＩＮＭＥＮＴ  ＧＲＯＵＰ  ＩＮＧ  Ｕ. Ｓ. Ａ取得視聽著作財產
    權之丁○○○多媒體股份有限公司（下稱協和公司）授權製作之盜版重製物，竟
    意圖營利，於民國九十年四月二十二日晚上六時許，在台中市○○區○○路二十
    五之八號對面公眾得出入之場所設攤，公開陳列前開影片之ＶＣＤ影音光碟片，
    預備販售以賺取不法利益。嗣於同日晚上九時三十分許，為警在上揭攤位當場查
    獲，並扣得如附表所示之物。
二、案經協和公司告訴由台中市警察局移送臺灣臺中地方法院檢察署檢察官偵查起訴
    。
    理  由
一、訊據被告丙○○矢口否認涉有前揭違反著作權法之犯行，辯稱：扣案之盜版影片
    光碟片是伊朋友穿著紅衣服的「阿衝」在販賣，伊只是去找「阿衝」聊天，為警
    查獲當時，有人告訴「阿衝」警察來了，所以「阿衝」就跑掉了云云。惟查：右
    揭犯罪事實，業據告訴代理人戊○○、黃小菁指訴綦詳，且經證人即當場查獲之
    警員甲○○於偵查中證述：「是告訴代理人帶我們到那個攤位，並告訴我們說被
    告是負責人。我們先到現場巡視，發現那個攤位只有被告一人，無其他人，巡視
    之後，我們才開始行動。」等語明確，另查獲當時亦在現場之證人乙○○於本院
    審理中亦證稱：當晚自六時許至查獲時止，均有看到被告丙○○在現場，且有看
    到客人向被告購買，被告亦有找錢給客人，當時尚有一位身穿紅色衣服的人在被
    告身邊，但那人是在看顧ＣＤ攤位的等語，核與告訴代理人戊○○於本院審理中
    所指訴之查獲情節相符；再被告既坦承與該名綽號「阿衝」之男子已認識五年有
    餘，然卻無法提供該名男子之真實姓名、年籍以供查證而證實其說，其前揭辯詞
    顯無足採；此外，復有協和公司之經濟部公司執照一紙、台北縣政府營利事業登
    記証一紙、英文授權書二份、中文譯本二份、電影片准演執照三紙在卷可稽，亦
    有如附表所示之物扣案可憑。本件事證明確，被告犯行洵堪認定。
二、核被告所為，係犯違反著作權法第九十三條第三款、第八十七條第二款之明知為
    侵害著作權之物意圖散佈而陳列罪。公訴人以被告前揭犯行，係意圖營利而販賣
    侵害協和公司享有著作財產權之ＶＣＤ影音光碟片，然查，告訴代理人戊○○及
    證人乙○○雖有看到被告在攤位上販賣ＶＣＤ影音光碟片，然並未證述其所販賣
    者即係上開三部影片之ＶＣＤ影音光碟片，且查無其他積極證據，足以證明被告
    確有將上開三部影片之ＶＣＤ影音光碟片賣出之犯行，是其行為應僅止於意圖散
    佈而陳列，附此敘明。爰審酌被告貪圖個人不法利益，侵害他人智慧財產權，行
    為殊不足採，且使社會、一般國民同因其侵害智慧財產權行為，付出相當代價，
    及其犯後猶飾詞辯駁，不知悔改等一切情狀，量處如主文所示之刑，並諭知易科
    罰金之折算標準。末查被告前未曾受有期徒刑以上刑之宣告，有臺灣臺中地方法
    院檢察署刑案資料查註紀錄表附卷可憑，被告雖未坦承犯行，然念其年輕識淺，
    偶犯本件罪行，其經此教訓，當知警惕而無再犯之虞，本院綜核各情，所宣告之
    刑，認以暫不執行為適當，併予宣告緩刑二年，以啟自新。扣案如附表所示之物
    ，既係被告為警查獲時在該攤位上所扣得之物，應係被告所有，且為供犯罪所用
    之物，均應依刑法第三十八條第一項第二款宣告沒收。另扣案之新台幣（下同）
    九十元，據被告辯稱係伊所有，在購買飲料後所剩餘之零錢，查獲時雖置於攤位
    上，惟非販賣ＶＣＤ影音光碟片所得等語，雖本院前認被告實係擺設該攤位販售
    ＶＣＤ影音光碟片之人，然既無證據證明被告確有將上開三部影片之ＶＣＤ影音
    光碟片賣出之犯行，已如前述，是該九十元即非販售上開三部影片之ＶＣＤ影音
    光碟片所得之物，亦非被告因本件犯罪即意圖散布而陳列上開三部影片之ＶＣＤ
    影音光碟片所得之物，爰不予宣告沒收，附此敘明。
據上論斷，應依刑事訴訟法第二百九十九條第一項前段、著作權法第八十七條第二款
、第九十三條第三款、刑法第十一條前段、第七十四條第一款、第四十一條第一項前
段、第三十八條第一項第二款，罰金罰鍰提高標準條例第二條，判決如主文。
中      華      民      國    九十      年      九      月      七      日
                                臺灣臺中地方法院刑事第六庭
                                        法  官  許  月  馨
右正本證明與原本無異。
如不服本判決，應於判決送達後十日內向本院提出上訴狀，上訴於臺灣高等法院臺中
分院( 須附繕本 )。
                                        書記官
中      華      民      國    九十      年      九      月      七      日
附錄本案論罪科刑法條全文
著作權法第八十七條第二款
明知為侵害著作權之物而散布或意圖散布而陳列或持有或意圖營利而交付者。
著作權法第九十三條第三款
有下列情形之一者，處二年以下有期徒刑，得併科新台幣十萬元以下罰金：
三、以第八十七條各款方法之一侵害他人之著作權者。
附表：
┌──┬────────────┬──────┬────────────┐
│編號│名                    稱│數        量│備                    考│
├──┼────────────┼──────┼────────────┤
│一  │VCD放映機               │一台        │供犯罪所用之物          │
├──┼────────────┼──────┼────────────┤
│二  │影片目錄                │三張        │供犯罪所用之物          │
├──┼────────────┼──────┼────────────┤
│三  │盜版VCD影音光碟片       │十二片      │供犯罪所用之物（包含「人│
│    │                        │            │魔」六片、「危險情人」二│
│    │                        │            │片、「天人交戰」四片）  │
└──┴────────────┴──────┴────────────┘


司法院資訊處製作；財團法人民間司法改革基金會備份。
